---
title: "R Notebook"
output: html_notebook
---

```{r}
library(tidyverse)
library(sf)
library(leaflet)
library(leaflet.extras)
```

## Construcción del polígono

Cómo construir un polígono?

```{r}
coordenadas <- list(rbind(c(-98, 18), 
                          c(-98.5, 18), 
                          c(-98.5, 18.5), 
                          c(-98, 18.5), 
                          c(-98, 18)))

poligono <- st_polygon(coordenadas)

poligono %>% 
  leaflet() %>% 
  addPolygons() %>% 
  addTiles()
```

Cómo convertir en WKT?

```{r}
poligono_wkt <-
  poligono %>% 
  st_as_text()

poligono_wkt
```

Volver a cargar el polígono en Leaflet desde el WKT:

```{r}
tibble(wkt = poligono_wkt) %>% 
  st_as_sf(wkt = "wkt",
           crs = 4326) %>% 
  leaflet() %>% 
  addTiles() %>% 
  addPolygons()
```


## Extraer el polígono desde Shiny

En el archivo `poligono.rds` hay un ejemplo de la extracción del polígono dibujado con la barra de dibujo de Leaflet. Es una lista que tiene las coordenadas que se obtiene desde la función `input$mapa_draw_new_feature$geometry$coordinates[[1]]`:

```{r}
poligono_dibujado <-
  read_rds("poligono.rds") %>% 
  glimpse()
```

Es necesario transformar las coordenadas de las listas al formato que necesita la función `st_polygon` para construir el polígono:

```{r}
p <- poligono_dibujado$geometry$coordinates[[1]] %>% as.matrix()
p
```

```{r}
for(i in 1:length(p)){
  print(str_c(p[[i]][[1]],
              ",",
              p[[i]][[2]]))
}
```

```{r}
pc <- c(numeric(), numeric())

for(i in 1:length(p)){
  pc <- rbind(pc,
              c(p[[i]][[1]], p[[i]][[2]]))
}

pc <- list(pc)

pc
```

Intentar la construcción del polígono:

```{r}
poligono_extraido <- st_polygon(pc)

poligono_extraido %>% leaflet() %>% addTiles() %>% addPolygons() 
```


## Función para la conversión

Crear la función para convertir la lista de coordenadas a WKT

```{r}
convertir_wkt_poligono <- function(lista_geometria) {
  
  require(tidyverse)
  require(sf)
  
  matriz_coordenadas <- as.matrix(lista_geometria)
  lista_coordenadas <- c(numeric(), numeric())
  
  for(i in 1:length(matriz_coordenadas)){
    lista_coordenadas <- rbind(lista_coordenadas,
                               c(matriz_coordenadas[[i]][[1]], matriz_coordenadas[[i]][[2]]))
  }
  
  wkt_poligono <- 
    list(lista_coordenadas) %>% 
    st_polygon() %>% 
    st_as_text()
  
  return(wkt_poligono)
  
}
```

Prueba de la función:

```{r}
convertir_wkt_poligono(poligono_dibujado$geometry$coordinates[[1]])
```
